臺灣臺南地方法院刑事判決
111年度易字第41號
公  訴  人  臺灣臺南地方檢察署檢察官
被      告  蘇志昇




上列被告因竊盜案件，經檢察官提起公訴（110年度偵字第18890
號、110年度偵字第19712號），本院判決如下：
    主  文
蘇志昇犯竊盜罪，累犯，處有期徒刑肆月，如易科罰金，以新臺
幣1仟元折算1日；又犯竊盜罪，累犯，處有期徒刑參月，如易科
罰金，以新臺幣1仟元折算1日。應執行有期徒刑伍月，如易科罰
金，以新臺幣1仟元折算1日。
    事  實
一、蘇志昇前於民國107、108年間因竊盜、公共危險案件，經本
    院以107年度易字第1423號、108年度交訴字第2號，分別判
    處有期徒刑四月、一年四月、八月確定，嗣經本院以108年
    度聲字第1388號裁定應執行有期徒刑二年確定，並於109年1
    1月3日因縮刑期滿假釋出監，於110年5月27日執行完畢。詎
　　其不知悔改，仍分別為以下行為：
  ㈠蘇志昇意圖為自己不法所有，基於竊盜之犯意，於110年8月2
    6日23時32分許，在臺南市南區新都路505巷內，徒手竊取鄭
    良湖放置在該處之拖車1臺後逃離現場。嗣經鄭良湖發覺遭
    竊報警，經警調閱監視錄影畫面查悉上情。
  ㈡蘇志昇意圖為自己不法所有，基於竊盜之犯意，於110年8月2
    1日2時許，在甘林秋英位於臺南市○○區○○路0段000號住處外
    之車庫，徒手竊取甘林秋英放置在該處之推車1臺後逃離現
    場。嗣經甘林秋英發覺遭竊報警，經警調閱監視錄影畫面查
    悉上情。
二、案經鄭良湖訴由臺南市政府警察局第六分局、甘林秋英訴由
    臺南市政府警察局歸仁分局報請臺灣臺南地方檢察署檢察官
    偵查起訴。
    理  由
一、訊問被告蘇志昇固不否認於上開時、地未經鄭良湖、甘林秋
    英同意即拿走其等所有之板車或推車，惟矢口否認有何竊盜
    犯行，辯稱：我認識鄭良湖，不然我不會跟他借，我真的沒
    有竊盜意圖。之前我沒跟他借過拖車，但是有跟他交談過幾
    次。我也是要跟甘林秋英借車，因為我的東西不好搬，才會
    跟他借，我也有寫字條，但可能沒有交代清楚。因為我也有
    要撿回收給他，我用完就要馬上還他，我沒有竊取的意圖，
    我也不需要竊取拖車云云。惟查：
  ㈠上開犯罪事實業據證人即告訴人鄭良湖（見警一卷第9-13頁
    、第15-17頁）、證人即告訴人甘林秋英(見警二卷第11-13
    頁)分別於警詢中證述綦詳，此外，並有臺南市政府警察局
    第六分局扣押筆錄1份（見警一卷第25-28頁）、臺南市政府
    警察局第六分局扣押物品收據1份（見警一卷第29頁）、臺
    南市政府警察局第六分局扣押物品目錄表1份（見警一卷第3
    1頁）、監視錄影畫面截圖14張（見警一卷第41-43頁、51-5
    9頁）、(鄭良湖)贓物認領保管單1份（見警一卷第47頁）、
    查獲現場照片5張（見警一卷第61-63頁）、(甘林秋英)贓物
    認領保管單1份（見警二卷第15頁）、臺南市政府警察局歸
    仁分局扣押筆錄1份（見警二卷第17-21頁）、臺南市政府警
    察局歸仁分局扣押物品目錄表1份（見警二卷第23頁）、臺
    南市政府警察局歸仁分局扣押物品收據1份（見警二卷第25
    頁）、遭竊現場照片4張（見警二卷第27-29頁）、監視錄影
    畫面截圖4張（見警二卷第31-33頁）及查獲贓物現場照片3
    張（見警二卷第35-37頁）可證，足證告訴人等之指訴可堪
    信屬真實。
  ㈡至於被告所辯只是借用上開物品，並留有字條乙節，然查，
    證人即告訴人鄭良湖已明確證稱不認識被告（見警一卷第12
    頁）；而證人即告訴人甘林秋英於警詢中亦證稱調閱隔壁住
    戶之監視錄影器後，發現一不知名男子把推車拿走等語(見
    警二卷第11-13頁)，足徵告訴人甘林秋英也不認識被告。又
    被告固然在竊取告訴人鄭良湖之拖車時留有一字條（見警一
    卷第49頁），但該字條上係寫著「糊塗  拖車借我  回收廠
    姐」字樣，該字條上既未寫明被告之姓名、聯絡電話、住址
    、借用期間，告訴人焉能知悉是何人借用其拖車！何況，被
    告乃男性，字條上卻寫著「回收廠姐」，顯然是故意誤導告
    訴人，使其以為是「回收廠」之女性人員拿走拖車。另竊取
    告訴人甘林秋英之推車時則未留有任何字條。另警方是在臺
    南市○區○○路○段000號尋獲告訴人鄭良湖之拖車，在臺南市
    仁德區田厝西安宮廣場尋獲甘林秋英之推車，尋獲失竊物品
    之地點距告訴人之住處均甚遠，足徵被告應確有不法所有意
    圖，否則被告雖未事先獲得告訴人同意借用，也可在拿走上
    開物品後儘速通知告訴人暫時借用之情，而非事後不聞不問
    ，直到警方循線查獲時才辯稱僅是借用云云。
  ㈢綜上所述，被告辯稱只是借用上開失竊物品云云，無非事後
    畏罪卸責之詞，均不足採信。本件事證已臻明確，被告犯行
    均堪認定，應依法論科。
二、論罪科刑
  ㈠核被告所為，均係犯刑法第320條第1項之竊盜罪。被告上開2
    次犯行，犯意各別，行為互異，應分論併罰。又被告有犯罪
    事實欄所載執行完畢之前科紀錄，有臺灣高等法院被告前案
    紀錄表在卷可按，其於受有期徒刑之執行完畢後，5年內故
    意再犯本件有期徒刑以上之刑之罪，為累犯，應依刑法第47
    條第1項之規定加重其刑。至司法院釋字第775號解釋，依解
    釋文及理由之意旨，係指構成累犯者，不分情節，一律加重
    最低本刑，於不符合刑法第59條所定要件之情形下，致生行
    為人所受之刑罰超過其所應負擔罪責之個案，不符罪刑相當
    原則、比例原則。於此範圍內，在修正前，為避免發生上述
    罪刑不相當之情形，法院就該個案應裁量是否加重最低本刑
    ；依此，該解釋係指個案應量處最低法定刑、又無法適用刑
    法第59條在內減輕規定之情形，法院應依此解釋意旨裁量不
    予加重最低本刑（最高法院108年度台上字第338號、第976
    號判決意旨參照），審酌被告未因前罪（竊盜等罪）徒刑執
    行完畢而有所警惕，猶故意再犯本案犯罪，可認其有特別惡
    性及對刑罰反應力薄弱，依刑法第47條第1項規定加重法定
    最低本刑之結果，並無上開解釋所指罪刑不相當之情形，自
    仍有上開刑法第47條第1項規定之適用，併此敘明。
  ㈡爰審酌被告有多項前科，素行非佳，因一時貪念竊取他人財
    物，導致他人受有財物之損失，足見其法治觀念淡薄，亦未
    能尊重他人之財產權，所為殊無可取，應予非難。又其否認
    犯行，亦難認其已知悔悟，惟告訴人甘林秋英事後已具狀表
    明欲撤回告訴（本件為非告訴乃論之罪，不得撤回）及於審
    理時自陳教育程度為國小畢業、入監後兒、女由前妻扶養，
    以資源回收為業，暨其犯罪動機、目的、手段及所生危害等
    一切情狀，量處如主文所示之刑，併諭知易科罰金之折算標
    準及定其執行刑，以資懲儆。
  ㈢沒收部分：
　　被告所竊得之拖車、推車各1台，因均已發還告訴人，依刑
    法第38條之1第5項規定，爰不再諭知沒收。
據上論斷，應依刑事訴訟法第299條第1項前段，判決如主文。
本案經檢察官蔡佳蒨提起公訴，檢察官董和平到庭執行職務。

中　　華　　民　　國　　111 　年　　4 　　月　　12　　日
　　　　　　　　　刑事第二庭    法　官　彭喜有
以上正本證明與原本無異
如不服本判決應於收受本判後20日內向本院提出上訴書狀，並應
敘述具體理由。其未敘述上訴理由者，應於上訴期間屆滿後20日
內向本院補提理由書狀（均須按他造當事人之人數附繕本）「切
勿逕送上級法院」。
  　　　　　　　　　　　　　　　書記官　陳冠廷
中　　華　　民　　國　　111 　年　　4 　　月　　12　　日
附錄本案論罪科刑法條全文
中華民國刑法第320條第1項：
意圖為自己或第三人不法之所有，而竊取他人之動產者，為竊盜
罪，處 5 年以下有期徒刑、拘役或 50 萬元以下罰金。